臺灣雲林地方法院刑事判決　　　　　　　 95年度訴字第956號
公　訴　人　臺灣雲林地方法院檢察署檢察官
被　　　告　乙○
　　　　　　　　　　國民
　　　　　　　　　　　之1號
選任辯護人　簡承佑律師
　　　　　　張育誠律師
上列被告因違反毒品危害防制條例案件，經檢察官提起公訴（95
年度偵字第4445號），本院判決如下：
    主  文
乙○共同販賣第一級毒品，處有期徒刑拾伍年陸月，販賣第一級
毒品所得新臺幣萬伍仟捌佰元沒收之，如全部或一部不能沒收
時，以其財產抵償之；又共同販賣第二級毒品，處有期徒刑年
陸月，販賣第二級毒品所得新臺幣玖仟元沒收之，如全部或一部
不能沒收時，以其財產抵償之。應執行有期徒刑拾柒年，販賣第
一級毒品所得新臺幣萬伍仟捌佰元及販賣第二級毒品所得新臺
幣玖仟元均沒收之，如全部或一部不能沒收時，以其財產抵償之
。
    事實及理由
一、犯罪事實：
    乙○明知海洛因、甲基安非他命為毒品危害防制條例第2 條
    第2 項第1 款、第2 款所規定之第一級、第二級毒品，依法
    不得持有、販賣，竟意圖營利，分別基於販賣海洛因、甲基
    安非他命之犯意，或單獨，或與其夫丙○○（丙○○涉嫌販
    賣第一級、第二級毒品罪部分通緝中，待緝獲後另行審結）
    、姓名年籍不詳之成年男子共同基於販賣海洛因、甲基安非
    他命之犯意聯絡，而為下列行為：
(一)、丁○○父親與乙○及其夫丙○○熟識，丁○○知悉乙○、丙○○在販賣海洛因，因無法以電話聯繫丙○○購買海洛因，
    遂於民國95年01月28日下午01時許及同日下午06、07時許，
    至乙○設於雲林縣斗六市○○街87號攤位（以下稱愛國街攤
    位），每次以新臺幣（下同）1,000 元價格，購買1 包重約
    0.3 公克海洛因，先後向乙○購買海洛因2 次，乙○合計販
    賣得款2,000 元。
(二)、庚○○自友人處得知丙○○在販賣毒品並取得聯絡電話，遂
    於95年07月19日晚間08時11分許，以其持用之門號00000000
    00號行動電話，撥打丙○○、乙○持用之門號0000000000號
    行動電話，適乙○接聽，庚○○遂向乙○表示欲購買甲基安
    非他命2,000 元，經乙○應允後，庚○○於同日晚間08時40
    分許，至雲林縣斗六市○○路55巷49之1 號乙○住處，敲乙○住處鐵門，由與乙○共同基於販賣甲基安非他命犯意聯絡
    之姓名年籍不詳成年男子，要求庚○○將2,000 元自鐵門瞻
    視孔投入，該姓名年籍不詳之成年男子再將1 包（重量不詳
    ）甲基安非他命，自該鐵門瞻視孔遞出交付予庚○○；庚○○又於同年月20日晚間11時15分許，撥打上開行動電話，亦
    由乙○接聽，庚○○表示要購買1,000 元甲基安非他命，經
    乙○允諾，庚○○於30分鐘後抵達乙○上開住處，庚○○將
    1,000 元投入乙○住處鐵門瞻視孔，乙○則將重量不詳之甲
    基安非他命交付予庚○○，前後2 次共販賣得款3,000 元。
(三)、戊○○經友人介紹認識乙○、丙○○，知悉乙○、丙○○在
    販賣毒品，遂於95年07月18日下午01時13分許，至乙○愛國
    街攤位，欲向乙○購買甲基安非他命，並將1,000 元交付乙○收受，乙○指示戊○○至其住處向丙○○取貨，10分鐘後
    戊○○抵達乙○住處，由與乙○共同基於販賣甲基安非他命
    犯意聯絡之丙○○，自鐵門瞻視孔將甲基安非他命1 包（重
    量不詳）交付予戊○○；戊○○又於同年月20日晚間07時14
    分許，撥打上開行動電話，欲向丙○○購買1,000 元甲基安
    非他命，丙○○指示戊○○至愛國街攤位向乙○取貨，戊○○依指示向乙○取得1 包（重量不詳）甲基安非他命，並交
    付1,000 元予乙○後，發現該包甲基安非他命成色不佳，遂
    向乙○要求換貨，經乙○同意，並更換另包甲基安非他命予
    戊○○後，戊○○又於同日晚間08時08分許，撥打上開電話
    予乙○，欲向乙○購買4, 000元甲基安非他命，乙○指示戊○○至其住處交易，10分鐘後戊○○抵達乙○住處，戊○○
    將剛才更換之甲基安非他命1 包連同現金3,000 元，自鐵門
    瞻視孔投入，該與乙○基於販賣甲基安非他命犯意聯絡之姓
    名年籍不詳成年男子，則將價值4,000 元之甲基安非他命1
    包（重量不詳）交付戊○○，前後2 次共販賣得款5,000 元
    。
(四)、丑○○因友人介紹認識乙○，知悉可向乙○購買毒品，遂於
    95年間端午節前某日，至乙○愛國街攤位，向乙○購買1,00
    0 元之甲基安非他命；又於95年07月20日晚間08時50分許，
    撥打上開電話予乙○，欲向乙○購買海洛因，經乙○應允，
    5 分鐘後，丑○○至乙○住處，以800 元價格，向乙○購買
    海洛因1 包（重量不詳），乙○前後2 次共販賣得款1,800
    元。
(五)、己○○因其胞弟之緣故，知悉可向乙○、丙○○購買毒品，
    遂自95年01月間某日起至95年06間某日止，先後直接至乙○
    愛國街攤位，或依乙○指示，或先以公共電話撥打上開電話
    與丙○○聯絡購買海洛因事宜後，再至乙○、丙○○住處，
    以一手交錢、一手交貨之方式，由乙○或丙○○將海洛因交
    付予己○○，並向己○○收取款項，前後共販賣海洛因予己○○20次，每次1 包（重量不詳），其中1 次價格3,000 元
    ，另1 次價格2,000 元，其餘18次價格均為每包1,000 元，
    得款合計23,000元。
(六)、壬○○因友人介紹，知悉可向乙○、丙○○購買毒品，遂於
    95年05月間某日中午，先撥打丙○○電話，與丙○○約定購
    買1,000 元海洛因後，至丙○○住處，將1,000 元交予乙○
    ，乙○則交付1 包（重量不詳）海洛因予壬○○，販賣得款
    1,000 元。
(七)、癸○○經由同樣施用毒品之友人介紹，知悉可向乙○、丙○○購買毒品，遂於95年07月中旬某日，癸○○先撥打乙○、
    丙○○持用之上開行動電話，與丙○○聯絡，欲購買1,000
    元海洛因，丙○○指示癸○○至乙○愛國街攤位與乙○交易
    ，癸○○依指示至愛國街攤位，將1,000 元交予乙○，乙○
    則交付癸○○1 包（重量不詳）海洛因；癸○○又於95年08
    月04日下午03、04時許及同年月05日上午08、09時許，先撥
    打乙○、丙○○上開行動電話，與丙○○聯絡交易海洛因事
    宜後，至丙○○、乙○住處，先後交予乙○2,000 元、1,00
    0 元，乙○則各交付1 包（重量不詳）海洛因予癸○○，前
    後3 次共販賣得款4,000 元。
(八)、子○○於95年07月底起至同年08月初止，至乙○愛國街攤位
    ，向乙○購買海洛因3 次，其中1 次交易價格為3,000 元，
    其餘2 次交易價格為1,000 元，子○○將交易金額交付予乙○後，乙○即將數量不詳之海洛因交予子○○，而完成交易
    ，共販賣得款5,000 元。
    丙○○於95年05月29日下午01時55分許，在其上開住處為警
    查獲，並扣得海洛因19包（合計淨重6.19公克）、夾鏈袋1
    包、電子磅秤1 臺等物；又於95年08月31日，經警持臺灣雲
    林地方法院檢察署檢察官核發拘票，將丙○○、乙○拘提到
    案，並扣得丙○○持有之門號0000000000、0000000000號行
    動電話2 支，及乙○持有之門號0000000000號行動電話1支
    、記事本1 本、湯匙1 支。
二、認定犯罪事實所憑之證據及理由：
(一)、證據能力部分：被告乙○及其辯護人對於檢察官所舉書面證
    據之證據能力，於審判程序同意作為證據，本院審酌該等書
    面陳述作成時之情況，認為適當，依刑事訴訟法第159 條之
    5 第1 項之規定，認有證據能力。
(二)、證明力部分：
１、上揭事實，業據被告乙○於警詢、偵查及本院審理時坦承：
    其與丙○○為夫妻關係，門號0000000000號行動電話是其所
    持用，門號0000000000號行動電話其亦曾使用，其在雲林縣
    斗六市○○街87號設攤販賣內衣褲，住處在雲林縣斗六市○○路55巷49之1 號，有販賣海洛因、（甲基）安非他命予丁○○、庚○○、戊○○、丑○○、己○○、壬○○、癸○○
    、子○○等人不諱（見斗警偵字第0951000535號卷第2 頁至
    第8 頁、95年度偵字第4445號卷第8 頁至第10頁、第13頁至
    第14頁、第134 頁至第135 頁、審理卷(一)第35頁至第36頁、
    第55頁至第57頁、第94頁、第106 頁、第151 頁、第157 頁
    、審理卷(二)第28頁至第29頁、第69頁至第72頁），並有下列
    證據足資佐證：
、證人丁○○父親與丙○○及被告乙○熟識，其知悉丙○○及
    被告乙○在販賣毒品，95年農曆除夕（95年01月28日）當天
    下午01時許及06、07時許，因撥打門號0000000000號行動電
    話找丙○○，丙○○沒有接電話，因此先後2 次至被告乙○
    愛國街菜市場賣內衣攤位，向被告乙○購買海洛因，2 次都
    是買1,000 元，以小夾鏈袋包裝，每次購買1 小包約0.3 公
    克等情，業據證人丁○○於警詢、偵查及本院審理時證述明
    確（見斗警偵字第0951000535號卷第13頁至第17頁、95年度
    偵字第4445號卷16頁至第17頁），並有證人丁○○所使用之
    門號0000000000號行動電話與丙○○、被告乙○所使用之門
    號0000000000號行動電話之通訊監察譯文（見斗警偵字第09
    51000787號卷第21頁、審理卷(一)第133 頁）、通聯紀錄（見
    斗警偵字第0951000535號卷第22頁至第23頁）、臺灣雲林地
    方法院檢察署檢察官核發監察門號0000000000號行動電話之
    通訊監察書（見審理卷(一)第37頁、第38頁）在卷可憑，堪認
    證人丁○○證述曾向被告乙○購買2 次海洛因一節，信屬真
    實。
、證人庚○○透過朋友知道丙○○電話，在95年07月19日下午
    08時11分許，以其持用之門號0000000000號行動電話，撥打
    丙○○持用之門號0000000000號行動電話，係被告乙○接聽
    ，二人約妥購買2,000 元甲基安非他命，約半小時之後，到
    被告乙○位在雲林縣斗六市○○路55巷49之1 號棒球場附近
    之住處，即警卷所附照片（斗警偵字第0951000535號卷第35
    頁）所示之房屋，到達時敲鐵門，由一位男子與其接洽，叫
    其將2,000 元自鐵門瞻視孔投進去，再將甲基安非他命自瞻
    視孔拿出來。又於95年07月20日晚間11時15分許，撥打丙○○上開電話，亦係被告乙○接聽，與被告乙○約定交易甲基
    安非他命1,000 元，半小時後到達被告乙○上開住處，由被
    告乙○自其上開住處鐵門窗口以同樣方式完成交易等情，亦
    據證人庚○○於警詢、偵查及本院審理時證述在卷（見斗警
    偵字第0951000787號卷第24頁至第28頁、95年度偵字第4445
    號卷第22頁至第24頁、審理卷(一)第267 頁背面至第275 頁背
    面），核與卷附證人庚○○所使用之門號0000000000號行動
    電話與丙○○、被告乙○所使用之門號0000000000號行動電
    話之通訊監察譯文內容（見斗警偵字第0951000787號卷第30
    頁、第32頁）、證人庚○○上開電話與丙○○、被告乙○使
    用上開電話間於95年07月19日、同年月20日之通聯紀錄（見
    斗警偵字第0951000787號卷第33頁）相符，並有臺灣雲林地
    方法院檢察署檢察官核發監察門號0000000000號行動電話之
    通訊監察書（見審理卷(一)第37頁、第38頁）在卷可憑，證人
    庚○○證述曾向被告乙○購買2 次甲基安非他命應屬實情，
    堪以採信。至證人庚○○於本院審理時，雖證稱95年07月20
    日晚間11時15分許，其與被告乙○約定交易甲基安非他命半
    小時後，抵達被告乙○住處，係由一不詳男子與其進行交易
    云云，惟查證人庚○○於偵訊時已明確證述，這次是買1,00
    0 元（甲基）安非他命，也是到他家窗口來交易的，這次是
    乙○拿的，（甲基）安非他命也是「阿勇」要用的，不是我
    要用的等語在卷，再者證人庚○○於警詢中亦指認向被告乙○購買甲基安非他命，茍被告乙○僅與其在電話中約定購買
    甲基安非他命之交易細節，並未實際與證人庚○○當面交易
    ，證人庚○○應無可能知悉其交易對象為被告乙○並可明確
    指認，是證人庚○○於本院審理時證稱95年07月20日交付其
    毒品並向其收取價金之人為男子，與接電話者不同一人，可
    能是審理時與其購買時間相距已久，或購買次數甚多，而有
    記憶不清之情形，尚難遽採。
、證人戊○○於警詢、偵訊及本院審理時略稱：與友人去過丙○○住處知悉丙○○與乙○為夫妻關係，且在販賣毒品，乙○另在愛國街擺攤賣內衣褲，稱呼丙○○為「叔仔」，稱呼
    乙○為「嬸仔」，95年07月18日下午01時13分許，我至菜市
    場拿1,000 元給乙○，乙○叫我去他們家向丙○○拿（甲基
    ）安非他命，我先在乙○攤位打門號0000000000號行動電話
    與丙○○聯絡，並將電話交由乙○接聽，乙○告訴丙○○我
    要（甲基）安非他命，約10分鐘我到丙○○住處，在鐵門邊
    說：「叔仔，我是三豐。」就有人自信箱中把1 包用夾鏈袋
    裝的（甲基）安非他命拿出來。同年月20日晚間07時14分許
    ，撥打門號0000000000號行動電話是「叔仔」接聽，我說要
    買1,000 元（甲基）安非他命，丙○○叫我去市場交易，我
    去市場向乙○買1,000 元（甲基）安非他命，但是品質不好
    ，所以同日晚間07時34分又打了一通電話給乙○，要還她剛
    剛拿的1,000 元（甲基）安非他命，10、20分鐘後，我到乙○攤位換另1 包1,000 元的（甲基）安非他命，後來，同日
    晚間08時08分，我又打電話要向乙○買4,000 元（甲基）安
    非他命，10分鐘後，我到乙○住處，將該包換得（甲基）安
    非他命連同現金3,000 元投入信箱孔，1 名30多歲之男子，
    則將1 包夾鏈袋裝之4,000 元（甲基）安非他命自信箱孔遞
    出等語綦詳（見斗警偵字第0951000787號卷第35頁至第40頁
    、95年度偵字第4445號卷第27頁至第29頁、審理卷(一)第276
    頁至第284 頁），核與卷附證人戊○○所使用之門號000000
    0000號行動電話與丙○○、被告乙○所使用之門號00000000
    00號行動電話之通訊監察譯文內容（見斗警偵字第09510007
    87號卷第41頁至第46頁）、證人戊○○上開門號行動電話與
    丙○○、被告乙○使用之上開門號行動電話，於95年07月19
    日、同年月20日之通聯紀錄（見斗警偵字第0951000787號卷
    第47頁）一致，復有臺灣雲林地方法院檢察署檢察官核發監
    察門號0000000000號行動電話之通訊監察書（見審理卷(一)第
    37頁、第38頁）在卷可憑，證人戊○○證述曾向丙○○、被
    告乙○購買2 次甲基安非他命應屬真實。
、證人丑○○已於警詢及偵查中證述曾向被告乙○購買海洛因
    一節明確（見斗警偵字第0951000787號卷第48頁至第52頁、
    95年度偵字第4445號卷第35頁至第37頁），且證人丑○○係
    經友人介紹認識被告乙○，知悉可向被告乙○購買毒品，於
    95年端午節前某日，直接至被告乙○攤位，向被告乙○購買
    1, 000元甲基安非他命。又於95年07月20日晚間08時50分許
    ，撥打門號0000000000號行動電話，由被告乙○接聽，約定
    要購買1,000 元海洛因，5 分鐘後坐計程車至被告乙○上開
    住處，但因身上所餘款項不足1,000 元，只買800 元海洛因
    ，印象中是被告乙○交付海洛因予證人丑○○等情，亦據證
    人丑○○於本院審理時證述綦詳（見審理卷(一)第297 頁至第
    308 頁），核與卷附證人丑○○所使用之門號0000000000
    號行動電話與被告乙○所使用之門號0000000000號行動電話
    之通訊監察譯文（見斗警偵字第0951000787號卷第56頁）內
    容、證人丑○○上開行動電話與被告乙○上開行動電話於95
    年07月20日之通聯紀錄（見斗警偵字第0951000787號卷第59
    頁）相符，並有臺灣雲林地方法院檢察署檢察官核發監察門
    號0000000000號行動電話之通訊監察書（見審理卷(一)第37頁
    、第38頁）在卷可憑，證人丑○○證述曾向被告乙○購買1
    次甲基安非他命及1 次海洛因，信屬實情。
、證人己○○與其弟曾至被告乙○愛國街攤位，因而認識被告
    乙○，知悉被告乙○與丙○○為夫妻關係，且被告乙○、丙○○在販賣毒品，自95年01月間起至95年06月間止，曾向被
    告乙○、丙○○購買海洛因20次左右，到被告乙○擺設販賣
    內衣褲攤位向乙○購買海洛因，係以一手交錢，一手交貨方
    式交易，錢交給被告乙○後，被告乙○直接將海洛因交付，
    被告乙○攤位沒有海洛因時，被告乙○會撥打電話予丙○○
    ，再指示其至住處找丙○○交易，其將錢交予丙○○，丙○○再給付其海洛因，如被告乙○已收攤或尚未營業時，會直
    接至被告乙○、丙○○住處購買，去被告乙○、丙○○住處
    前，有時會先以公共電話聯絡，去被告乙○、丙○○住處時
    ，丙○○有時會親自交付海洛因，有時則自鐵門縫下面或信
    箱孔交易，購買金額3,000 元1 次以上，另95年06月中旬或
    下旬有1 次至被告乙○、丙○○住處，購買金額2,000 元，
    丙○○交付2 包海洛因，其餘均為每次以1, 000元，購買1
    包海洛因等語，業經證人己○○於警詢、偵查及本院審理時
    證述在卷（見斗警偵字第0951000787號卷第66頁至第69頁、
    95年度偵字第4445號卷第73頁至第74頁、審理卷(一)第308 頁
    至第313 頁）。證人己○○並指認與被告乙○、丙○○交易
    海洛因之地點，即被告乙○愛國街攤位及丙○○、被告乙○
    之住處，有卷附指認現場照片4 張（見斗警偵字第09510007
    87號卷第73頁、第74頁）可稽。且證人己○○自警詢、偵訊
    迄本院審理時證述內容大致相符，所述交易方式、交易地點
    等情，與其他證人均相符合，又無明顯瑕庛可指，堪信為真
    。至證人己○○於偵訊時證稱向被告乙○、丙○○購買海洛
    因超過20次；於本院審理時則證稱購買過2 、30 次 或N 次
    ，應是次數過多，無從數算，惟其既明確記憶至少20次，依
    罪疑唯輕原則，認定被告乙○與丙○○共同販賣海洛因予證
    人己○○共計20次。
、證人壬○○於本院審理時證述略謂：因朋友介紹可向丙○○
    、乙○購買海洛因而認識其二人，稱呼丙○○「明中」、「
    叔仔」，稱呼乙○「嫂仔」，95年05月間母親節前後某日中
    午時，先撥打電話與丙○○聯絡，約定至丙○○住處購買1,
    000 元海洛因，我開車去他家，丙○○可能有事出去，在他
    家客廳，我問乙○有沒有，我拿1,000 元給他（乙○），他
    （乙○）拿1 包給我等語明確（見審理卷(二)第3 頁至第14頁
    ）。並有證人壬○○所使用之門號0000000000號行動電話與
    丙○○、被告乙○所使用之門號0000000000號行動電話之通
    訊監察譯文（見斗警偵字第0951000787號卷第78頁、第79頁
    、審理卷(一)第133 頁）、通聯紀錄（見斗警偵字第09510007
    87號卷第80頁）、臺灣雲林地方法院檢察署檢察官核發監察
    門號0000000000號行動電話之通訊監察書（見審理卷(一)第37
    頁、第38頁），及證人壬○○指認與被告乙○、丙○○交易
    海洛因地點之現場照片4 張（見斗警偵字第0951000787號卷
    第84頁、第85頁）在卷可參，證人壬○○證述曾向丙○○、
    被告乙○購買1 次海洛因應屬真實，堪以採信。證人壬○○
    於警詢、偵訊時（見斗警偵字第0951000787號卷第75頁至第
    77頁、95年度偵字第4445號卷第70頁、第71頁）固證稱，曾
    至乙○攤位當面交易云云，惟證人壬○○於本院審理時，已
    說明至被告乙○攤位是向「叔仔」（丙○○）拿，有時候（
    丙○○）會叫別人拿給我，但（警詢）沒有說跟被告乙○拿
    ，跟被告乙○拿過1 、2 次是在丙○○家中，先打電話跟「
    叔仔」約，「叔仔」可能有事情出去，東西放在乙○那裡等
    情，揆諸證人壬○○於警詢及偵訊時證述內容，確實並未明
    確指證曾與被告乙○在愛國街攤位交易及雙方交易之詳情，
    堪認證人壬○○於本院審理時所述，其並未與被告乙○在愛
    國街攤位交易海洛因一節，應屬可採。
、證人癸○○於95年04、05月間經朋友介紹認識丙○○，知道
    丙○○有在販賣毒品，其先以所使用之門號0000000000、00
    00000000號行動電話，撥打丙○○使用之門號0000000000號
    行動電話，與丙○○聯絡購買毒品之事，如丙○○不在斗六
    ，再依指示與被告乙○交易，95年07月中旬某日下午，先與
    丙○○聯絡要購買1,000 元海洛因，丙○○指示其至被告乙○愛國街攤位拿，以一手交錢，一手交貨方式，將錢交付被
    告乙○後，被告乙○再將海洛因交予其收受。95年08月04日
    下午，其撥打門號0000000000號行動電話與丙○○聯絡後，
    於同日下午03、04時，至丙○○住處，拿2,000 元海洛因，
    由丙○○住處信箱孔交易，其從信箱孔把錢放進去，裡面就
    有人拿東西出來。同年08月05日同樣先打電話與丙○○聯絡
    ，再於同日上午08、09時許，去丙○○住處，從信箱孔交易
    1 包海洛因，這次拿1,000 元等情，已據證人癸○○於警詢
    、偵查及本院審理時證述明確（見斗警偵字第0951000787號
    卷第92頁至第94頁、95年度偵字第4445號卷第11 2頁第113
    頁、審理卷(二)第14頁背面至第22頁、第28頁背面至第29頁）
    。證人癸○○固於本院審理時，翻異前詞，證述其撥打門號
    0000000000號行動電話時，多為「阿發」、「凸仔」之人接
    聽，而非丙○○與其約定交易海洛因之事，亦從未與被告乙○接觸，上開3 次與其交易之人依序為被告乙○攤位不詳之
    女子或被告乙○上開住處內自稱「雅婷」之女子，然徵諸證
    人癸○○於警詢、偵訊時一致證稱，先打電話與丙○○聯絡
    後，如丙○○不在斗六，會指示向被告乙○拿海洛因等情，
    一再指證曾與被告乙○交易海洛因，且其在警詢、偵訊時均
    未提及「阿發」、「凸仔」、「乙○攤位之不詳女子」或「
    雅婷」等人，又參酌證人癸○○以其所使用之門號00000000
    00號行動電話與丙○○、被告乙○使用之門號0000000000號
    行動電話，於95年08月05日下午06時10分許之通訊監察譯文
    ，談及「我要跟大哥說一下嫂子交代，我要跟大哥說一下。
    」、「哪一個嫂子？」、「大哥他太太啦！」、「就是我昨
    天去跟嫂子拿2 張，嫂子拿不夠給我，叫兄仔補給我，我今
    早去跟嫂子拿1,000 ，她正在忙，說再去找兄補... 」等語
    ，可知證人癸○○係與丙○○聯絡購買海洛因之事後，再與
    被告乙○交易，其電話聯絡之對象並非「阿發」、「凸仔」
    等人，在被告乙○攤位或被告乙○住處交付海洛因及向證人
    癸○○收取金錢之人，亦非被告乙○攤位之不詳女子或被告
    乙○住處自稱「雅婷」之女子至為明確，另參以證人癸○○
    於本院審理時，對於電話聯繫丙○○約定交易海洛因之事，
    及向被告乙○拿取海洛因並交付金錢予被告乙○收受一節，
    有迴護丙○○及被告乙○之情形，證人癸○○此部分證詞，
    難信為真，是95年07月中旬、同年08月04日、同年08月05
    日，此3 次與證人癸○○電話約定交易海洛因事項之人為丙○○，嗣後實際交付海洛因予證人癸○○及向其收取金錢之
    人，則係被告乙○無訛。復有證人癸○○所使用之門號0000
    000000、0000000000號行動電話與丙○○、被告乙○所使用
    之門號0000000000號行動電話於95年08月05日之通訊監察譯
    文（見斗警偵字第0951000787號卷第96頁至第97頁、審理卷
    (一)第137 頁）、通聯紀錄（見斗警偵字第09510007 87 號卷
    第98頁至第101 頁）、臺灣雲林地方法院檢察署檢察官核發
    監察門號0000000000號行動電話之通訊監察書（見審理卷(一)
    第37頁第38頁），及證人癸○○指認與被告乙○交易海洛因
    地點之現場照片4 張（見斗警偵字第0951000787號卷第105
    頁第106 頁）在卷可參，另證人癸○○有施用毒品前科，為
    施用海洛因成癮之人，自有購買海洛因之需求等情，亦有卷
    附全國刑案資料查註表可憑（見審理卷(一)第128 頁至第130
    頁），證人癸○○證述曾向丙○○、被告乙○購買3 次海洛
    因，洵而有徵，應堪採信。
、證人子○○於警詢、偵查中證稱：我有施用海洛因，認識丙○○、乙○，叫丙○○「叔仔」，乙○「嬸仔」，我知道乙○在市場作生意，95年07月底、08月初，至乙○愛國街攤位
    位拿約3 、4 次，我將錢拿給乙○，她將海洛因拿給我，大
    部分都是1,000 、2,000 元，也有到3,000 元，3,000 元約
    1 、2 次等語在卷（見斗警偵字第0951000787號卷第107 頁
    至第109 頁、95年度偵字第4445號卷第124 頁、第125 頁）
    。並有證人子○○使用其家中000000000 號電話，與丙○○
    、被告乙○所使用門號0000000000號行動電話之通訊監察譯
    文（見審理卷(一)第137 頁背面至第138 頁）、通聯紀錄（見
    斗警偵字第0951000787號卷第110 頁）、臺灣雲林地方法院
    檢察署檢察官核發監察門號0000000000號行動電話之通訊監
    察書（見審理卷(一)第37頁、第38頁），及證人子○○指認與
    被告乙○交易海洛因地點之現場照片4 張（見斗警偵字第09
    51000787號卷第114 頁、第115 頁）在卷可佐，另證人子○○有施用毒品前科，為施用海洛因成癮之人，應有購買海洛
    因需求之事實，亦有卷附全國刑案資料查註表可憑（見審理
    卷(一)第131 頁至第132 頁），證人子○○指證曾向被告乙○
    購買海洛因一節，堪信屬實。而依罪疑唯輕原則，應認定被
    告乙○共販賣海洛因予證人子○○3 次，且金額為1 次3,00
    0 元，2 次各1,000 元。
、另丙○○於95年05月29日下午01時55分許，在其住處為警查
    獲，並扣得丙○○所有海洛因19包（合計淨重6.19公克）、
    夾鏈袋1 包、電子磅秤1 臺等物，有臺灣雲林地方法院檢察
    署95年度毒偵字第755 號案件卷附之扣押物品清單、扣案之
    海洛因19包、夾鏈袋1 包及電子磅秤1 臺可證，上開扣案之
    海洛因19包，經送法務部調查局鑑定結果，均含第一級第6
    項海洛因成分，有該局95年07月28日調科壹字第160003107
    號鑑定通知書（見95年度毒偵字第755 號卷第16頁、第21頁
    ）在卷可佐，是丙○○及被告乙○應有取得毒品之管道，亦
    備有分裝毒品之工具，可供分裝毒品出售他人。又被告乙○
    持用其所有扣案之門號0000000000號行動電話、其攤位申設
    之000000000 號電話、丙○○所有扣案之門號0000000000號
    行動電話，於95年07月18日下午02時43分、同日下午05時44
    分、同日下午06時18分、同年月19日下午01時33分，撥打門
    號0000000000號行動電話，與丙○○、姓名年籍不詳之成年
    男子，互相通報為警埋伏、監視及聯絡有一名女子欲購買毒
    品之事，亦有卷附通訊監察譯文（見斗警偵字第0951000787
    號卷第120 頁至第122 頁、第131 頁、審理卷(二)第26頁）可
    按，益徵被告乙○與丙○○及其他姓名年籍不詳之成年男子
    ，有販賣毒品之犯意聯絡及行為分擔。
、丙○○於警詢、偵查中及本院羈押訊問時供稱：其於95年05
    月29日下午01時35分許，在其住處為警查獲，並扣得其所有
    海洛因19包、夾鏈袋1 包、電子磅秤1 臺等物，又於95年08
    月31日，在雲林縣斗六市○○路旋風遊藝場內，為警拘提，
    並扣得其所有門號0000000000、0000000000號行動電話，其
    曾使用過門號0000000000號行動電話，認識戊○○，與太太
    一起賣衣服，店在斗六的西市場內（見雲警刑二字第095190
    1124號卷第6 頁至第9 頁、95年度毒偵字第755 號卷第6 頁
    至第7 頁、斗警偵字第0951000787號卷第3 頁至第6頁 、95
    年度偵字第4445號卷第11頁至第12頁、95年度聲羈字第206
    號卷第5 頁至第11頁、95年度偵聲字第163 號卷第19頁至第
    23頁）；於本院準備程序及審理時亦供稱：丁○○、壬○○
    、癸○○這些人有打過電話來，要買海洛因，對於檢察官起
    訴販賣海洛因之犯罪事實承認犯罪（見審理卷(一)第55頁至第
    58頁、審理卷(二)第28頁背面、第29頁）等語明確。
、綜合上情，被告乙○單獨或與其夫丙○○、姓名年籍不詳之
    成年男子共同販賣海洛因部分，係賣予證人丁○○2 次得款
    2, 000元、賣予證人丑○○1 次得款800 元、賣予證人子○○3 次得款5,000 元、賣予證人己○○20次得款23,000元、
    賣予證人壬○○1 次得款1,000 元、賣予證人癸○○3 次得
    款4,000 元，被告乙○先後販賣海洛因予證人丁○○、丑○○、己○○、壬○○、癸○○、子○○共計30次，得款合計
    35,800元；又單獨或與其夫丙○○、姓名年籍不詳之成年男
    子販賣甲基安非他命部分，係賣予證人庚○○2 次得款3,00
    0 元、賣予證人戊○○2 次得款5,000 元，賣予證人丑○○
    1 次得款1,000 元，被告乙○先後販賣甲基安非他命予證人
    庚○○、戊○○、丑○○共計5 次，得款合計9,000 元等犯
    行，均堪認定。
、按販賣毒品之所謂販賣行為，須行為人主觀上有營利意圖，
    且客觀上有販入或賣出毒品行為，即足構成，至於實際上是
    否已經獲利則非所問；必也始終無營利之意思，而以原價或
    低於原價有償轉讓他人，方難謂為販賣行為，而僅得以轉讓
    罪論處（最高法院93年度臺上字第1651號判決要旨參照）。
    又販賣海洛因或安非他命毒品本無一定價格，各次賣賣之價
    格，當亦各有差異，隨供需雙方之資力、關係之深淺、需求
    之數量、貨源之充裕與否、販賣者對於資金之需求如何即殷
    切與否，以及政府查緝之態度，種不同之風險評估，而為機
    動性之調整，是其價格標準，自非一成不變，且販賣者從各
    種「價差」、「量差」或「純度」謀取利潤方式，或有差異
    ，然其所圖利益之非法販賣行為目的相同，並無二致。以政
    府對於海洛因、安非他命交易查緝之嚴格、販賣毒品罪處罰
    之嚴厲，及被告乙○與證人丁○○、庚○○、戊○○、丑○○、己○○、癸○○、子○○等人並無交情，證人丁○○等
    人均因知悉被告乙○在販賣毒品而向其購買，被告乙○與證
    人丁○○等人純粹基於販毒者與購得者間之生意往來而接觸
    ，被告乙○茍未因之得利，豈有甘冒重典，不顧遭警查緝之
    風險，而無償轉讓海洛因或安非他命予證人丁○○等人之理
    ，又參酌被告乙○所持用門號0000000000號行動電話與證人
    庚○○持用門號0000000000號行動電話，於95年07月19日晚
    間08時11分55秒之通訊監察譯文內容，證人庚○○要向被告
    乙○購買2,000 元甲基安非他命，要求被告乙○數量要多一
    點，被告乙○答稱「你也知道，現在貨很貴。」；於95年07
    月20日晚間08時08分16秒之通訊監察譯文內容，證人戊○○
    向被告乙○表示：「我還要4 張毒品。」，被告乙○則回答
    ：「我購買時就很貴。」等情，均足證被告乙○是有販賣毒
    品獲利之主觀營利意圖，要無疑義。
、綜上所述，本件事證明確，被告乙○販賣海洛因及甲基安非
    他命犯行洵堪認定。
三、論罪科刑之理由：
(一)、核被告乙○所為，係犯毒品危害防制條例第4 條第1 項販賣
    第一級毒品罪及第4 條第2 項販賣第二級毒品罪。被告乙○
    持有海洛因及甲基安非他命之低度行為，分別為販賣海洛因
    及甲基安非他命之高度行為所吸收均不另論罪。起訴書雖未
    敘及被告乙○有販賣甲基安非他命1 次予證人丑○○之犯行
    ，惟該部分犯罪事實與起訴被告乙○販賣甲基安非他命予證
    人庚○○、戊○○部分之犯罪事實既應論以集合犯（詳如後
    述），具有實質上一罪關係，仍應為起訴效力所及，本院自
    應併予審理，附此敘明。
(二)、被告乙○就犯罪事實一、(二)於95年07月19日販賣甲基安非他
    命予證人庚○○之犯行與姓名年籍不詳之成年男子間，就犯
    罪事實一、(三)於95年07月18日販賣甲基安非他命予證人戊○○之犯行與丙○○間，就犯罪事實一、(三)於95年07月20日販
    賣甲基安非他命予證人戊○○之犯行與丙○○及姓名年籍不
    詳之成年男子間，就犯罪事實一、(五)販賣海洛因予證人己○○之犯行與丙○○間，就犯罪事實一、(六)販賣海洛因予證人
    壬○○之犯行與丙○○間，就犯罪事實一、(七)販賣海洛因之
    犯行與丙○○間，分別有犯意聯絡及行為分擔，均應依刑法
    第28條規定，論以共同正犯。
(三)、按刑事法若干犯罪行為態樣，本質上原具有反覆、延續實行
    之特徵，立法時既予特別歸類，定為犯罪構成要件之行為要
    素，則行為人基於概括之犯意，在密切接近之一定時、地持
    續實行之複次行為，倘依社會通念，於客觀上認為符合一個
    反覆、延續性之行為觀念者，於刑法評價上，即應僅成立一
    罪。學理上所稱「集合犯」之職業性、營業性或收集性等具
    有重複特質之犯罪均屬之，例如經營、從事業務、收集、販
    賣、製造、散佈等行為概念者是（最高法院95年度臺上字第
    1079號、95年度臺上字第4536號、95年度臺上字第4686號、
    95年度臺上字第5315判決意旨參照）。從而，立法者就販賣
    毒品罪之刑罰處罰條文，以「販賣」為構成要件，在形態上
    可具不斷反覆實施之特性，是持續反覆為同種類行為之數販
    賣犯行，若依社會通念認為符合一個反覆、延續性之行為觀
    念，自可包括評價於一罪之構成要件內容中，此觀上揭最高
    法院判決意旨自明。本件被告乙○，自95年01月間起至同年
    08月初止之密接時間內，在被告乙○住處或其設攤擺位之營
    業處所，反覆為販賣第一級毒品及第二級毒品犯行，該複次
    販賣行為具有營業性，於本質上即具有不斷反覆實施之特性
    ，依社會通念，於客觀上符合一個反覆、延續性之行為觀念
    ，在刑法評價上，應包括評價為一罪，屬集合犯。揆諸前揭
    說明，應均僅成立一販賣第一級毒品罪，及一販賣第二級毒
    品罪，被告乙○販賣第一、二級毒品之行為時間，雖有於95
    年06月30日新修正刑法施行前犯之，亦有於95年07月01日新
    修正刑法施行後犯之，惟其販賣第一級毒品及販賣第二級毒
    品犯行，均僅各論以一罪，而其販賣第一級毒品之行為終止
    時為95年08月初，販賣第二級毒品行為終止時為95年07月20
    日，既均在新修正刑法施行後，即無依刑法第2 條第1 項規
    定比較新舊刑法適用之問題，有關本案刑法適用部分，逕適
    用修正後之現行刑法。
(四)、被告乙○所犯販賣第一級毒品罪及販賣第二級毒品罪，上開
    二罪間，犯意各別，行為互殊，應予分論併罰。
(五)、犯毒品危害防制條例第4 條第1 項之販賣第一級毒品罪及同
    條第2 項之販賣第二級毒品罪，不分犯罪情節輕重，概處以
    法定刑死刑或無期徒刑，難免輕重失衡，倘有情輕法重情形
    ，於裁判時自得適用刑法第59條酌量減輕其刑，以避免過嚴
    之刑罰，此參之司法院大法官釋字第263 號解釋文自明。亦
    即，法院為避免刑罰過於嚴苛，於情輕法重之情況下，應合
    目的性裁量而有適用刑法第59條酌量減輕被告刑度之義務。
    又適用刑法第59條酌量減輕其刑時，並不排除同法第57條所
    列舉10款事由之審酌（最高法院70年05月16日70年度第6 次
    刑事庭長會議決議足供參考）。基於以上之理由，本院審酌
    ：
(1)、惟被告販賣第一級毒品之對象僅6 人，次數亦僅30次，得款
    35,800元，販賣第二級毒品之對象僅3 人，次數為5 次，得
    款計9,000 元，販賣對象不多，所得金額扣除成本後，獲利
    非鉅，且證人丁○○等人原即有施用毒品習慣，且係證人丁○○等人主動以電話聯絡共同被告丙○○、被告乙○或直接
    至被告乙○攤位購買，並非被告乙○為圖利而引誘或積極向
    證人丁○○等人兜售，被告乙○販賣予證人丁○○等人之金
    額為800 元至4,000 元不等，信數量僅供施用1 至數次，被
    告顯與販賣毒品數量動輒數公斤以上之大毒梟迥然不同，危
    害社會之程度亦有差別。
(2)、被告乙○本身並未施用毒品，係因共同被告丙○○施用毒品
    之故而接觸毒品，共同被告丙○○除施用毒品外，另亦在販
    賣毒品，證人丁○○等人亦多以電話與共同被告丙○○聯絡
    購買毒品之事，茍未尋獲共同被告丙○○或者因共同被告丙○○指示向乙○交易，亦或電話由被告乙○接聽時，證人丁○○等人始轉而向被告乙○交易，可見被告乙○係受其夫影
    響而涉足販毒行為而與其夫共同販賣毒品，但購買毒品者之
    主要交易對象、掌控毒品來源及銷售管道等主要事項，仍係
    其夫所主導，被告乙○僅居於輔助角色，被告乙○之惡性較
    諸其他獨當一面之販賣毒品者尚小。
(3)、被告乙○並無前科，有臺灣高等法院被告前案紀錄表在卷可
    參，素行尚佳，犯後坦承犯行，態度良好，為國小畢業，教
    育程度不高，智識淺薄，且已年滿62歲，又身罹氣喘、高血
    壓、糖尿病等疾病，育有三名子女均已成年，擺攤販賣內衣
    褲，有正當工作及固定收入。
(4)、綜合以上各情，足認被告乙○所犯販賣第一級毒品罪及販賣
    第二級毒品罪之犯罪情狀顯可憫恕。被告乙○所犯販賣第一
    級毒品罪部分之法定刑是死刑、無期徒刑，所犯販賣第二級
    毒品罪之法定刑為無期徒刑或7 年以上有期徒刑，若科以法
    定最輕刑度，猶嫌過重，有傷一般國民對法律之情感，爰各
    依刑法第59條之規定，均酌減其刑。復審酌被告乙○之販毒
    行為，非僅戕害身心，有害國民健康，更可能引發各種犯罪
    ，對國家社會治安之危害匪淺，及本案之其他一切情狀，分
    別量處如主文所示之刑，並定其應執行之刑。
(六)、按犯毒品危害防制條例第4 條之罪者，其供犯罪所用或因犯
    罪所得之財物之財物應予沒收，如全部或一部不能沒收時，
    追徵其價額或以其財產抵償之，該條例第19條第1 項規定甚
    明。由此項規定觀之，必限於所得者為金錢以外之其他財物
    而無法沒收時，始應追徵其價額。如所得財物為金錢而無法
    沒收時，則應以其財產抵償之，不發生追徵價額之問題。再
    共同正犯因相互間利用他人之行為，以遂行犯意實現，本於
    責任共同原則，有關沒收部分，對於共犯間供犯罪所用及犯
    罪所得之物，自均應為沒收之諭知（最高法院89年度臺上字
    第6946號、91年度臺上字第5583號判決要旨參照）。又按販
    賣毒品所得之對價，不問其中何部分屬於成本，何部分屬於
    犯罪所得之財物，應均予沒收（最高法院65年度第5 次刑庭
    庭推總會議決議(一)意旨參照），故被告乙○販賣海洛因所得
    35,800元、販賣甲基安非他命所得9,000 元，雖未扣案，仍
    應依毒品危害防制條例第19條第1 項規定宣告沒收之，如全
    部或一部不能沒收時，應以其財產抵償之。至丙○○於95年
    05月29日為警查扣之海洛因19包（合計淨重6.19公克）、夾
    鏈袋1 包、電子磅秤1 臺，原應依毒品危害防制條例第18條
    第1 項前段規定宣告沒收銷燬之，夾鏈袋1 包及電子磅秤1
    臺則應依毒品危害防制條例第19條第1 項規定宣告沒收之，
    惟上開扣案物品，均已於本院95年度訴字第557 號丙○○被
    訴施用毒品案件宣告沒收銷燬及沒收之，且業經臺灣雲林地
    方法院檢察署以95年度執字第2637號執行完畢，本院自毋庸
    再於本件宣告沒收銷燬或沒收之。另未扣案之門號00000000
    00號行動電話，雖係供證人庚○○等人與被告乙○或丙○○
    聯絡約定買賣毒品之用，但該電話為邱士榮所申設，有卷附
    通聯調閱查詢單（見95年度他字第878 號卷第15頁）可按，
    被告乙○及共犯丙○○亦均否認該電話為渠等所有，又無其
    他證據顯示該電話為被告乙○或共犯丙○○、姓名年籍不詳
    之成年男子所有，應認該電話並非被告乙○或其他共犯所有
    ，爰不予宣告沒收。又扣案共犯丙○○所有門號0000000000
    、0000000000號行動電話，及被告乙○所有門號0000000000
    號行動電話，並未與證人庚○○等人聯繫，另扣案被告乙○
    所有記事本，係被告乙○記載與他人間之會款債務，扣案湯
    匙1 支，則係被告乙○服藥所用，業據被告乙○供述在卷，
    均非供被告乙○犯本件販賣第一、二級毒品罪所用之物，爰
    均不予宣告沒收，附此敘明。
四、不另為無罪諭知部分：
(一)、公訴意旨另以：
１、被告乙○除前開犯罪事實一、(一)之犯行外，另自95年01月間
    起至同年08月08日止，先由丁○○以門號0000000000號行動
    電話，撥打門號0000000000號行動電話，與丙○○或被告乙○議妥交易價格、數量後，至丙○○、被告乙○住處與丙○○交易10次以上，每次均以1,000 元購買海洛因重約0.3 公
    克。
２、被告乙○除前開犯罪事實一、(二)之犯行外，另於95年07月19
    日、同年月20日，先由庚○○以門號0000000000號行動電話
    ，撥打門號0000000000號行動電話，與丙○○、被告乙○約
    定時間、交易價格後，至丙○○、被告乙○住處，購買海洛
    因2 次，金額為1,000 元或2,000 元不等。
３、被告乙○除前開犯罪事實一、(三)之犯行外，另於95年07月19
    日，先由戊○○以門號0000000000號行動電話，撥打門號00
    00000000號行動電話，與丙○○、被告乙○約定時間、交易
    價格後，至被告乙○攤位或丙○○、被告乙○住處，購買安
    非他命1 次，金額1,000 元。
４、被告乙○除前開犯罪事實一、(四)之犯行外，另自95年05月間
    起至同年08月13日止，先由辛○○、丑○○以門號00000000
    00號行動電話，撥打門號0000000000號行動電話，與丙○○
    、乙○約定時間、交易價格後，至被告乙○營業攤位或丙○○、被告乙○住處，購買海洛因9 次，每次金額均為1, 000
    元。
５、被告乙○除前開犯罪事實一、(六)之犯行外，另自95年03月間
    起至同年08月07日止，先由壬○○以門號0000000000號行動
    電話，撥打門號0000000000號行動電話，與丙○○、被告乙○約定時間、交易價格後，至被告乙○攤位或丙○○、被告
    乙○住處，購買海洛因19次，金額1,000 元或2,000 元不等
    。
６、被告乙○除前開犯罪事實一、(七)之犯行外，另自95年06月至
    同年08月05日止，先由癸○○以門號0000000000、00000000
    00號行動電話，撥打門號0000000000號行動電話，與丙○○
    約定時間、交易價格後，至丙○○、被告乙○住處向丙○○
    購買海洛因，或直接至被告乙○營業攤位向被告乙○購買海
    洛因，共約7 次餘，金額500 元或1,000 元不等。
７、被告乙○除前開犯罪事實一、(八)之犯行外，另自95年07月22
    日至同年08月07日止，先由子○○以其000000000 號住宅電
    話，撥打門號0000000000號行動電話，與丙○○約定時間、
    交易價格後，至丙○○、被告乙○住處向丙○○購買海洛因
    ，或直接至被告乙○攤位向被告乙○購買海洛因，共約7 次
    ，金額1,000 元、2,000 元或3,000 元不等。
(二)、按犯罪事實應依證據認定之，無證據不得認定犯罪事實，刑
    事訴訟法第154 條第2 項定有明文。又不能證明被告犯罪者
    ，應諭知無罪之判決，刑事訴訟法第301 條第1 項亦定有明
    文。復查刑事訴訟法第161 條第1 項規定：檢察官就被告犯
    罪事實，應負舉證責任，並指出證明之方法。因此，檢察官
    對於起訴之犯罪事實，應負提出證據及說服之實質舉證責任
    。倘其所提出之證據，不足為被告有罪之積極證明，或其闡
    明之證明方法，無從說服法官以形成被告有罪之心證，基於
    無罪推定之原則，自應為被告無罪判決之諭知。是若審判時
    ，檢察官未能提出適合於證明犯罪事實之積極證據，並闡明
    其證據方法與待證事實之關係；法院對於卷內訴訟資料，復
    已逐一剖析，參互審酌，仍無從獲得有罪之心證，自應為諭
    知無罪之判決（參照最高法院92年度臺上字第192 號判決）
    。又刑事訴訟法上所謂認定犯罪事實之證據，係指足以認定
    被告確有犯罪行為之積極證據而言，該項證據自須適合於被
    告犯罪事實之認定，始得採為斷罪資料；而認定不利於被告
    之事實，須依積極證據，苟積極證據不足為不利於被告事實
    之認定時，即應為有利於被告之認定，更不必有何有利之證
    據。且刑事訴訟上證明之資料，無論其為直接或間接證據，
    均須達於通常一般之人均不致有所懷疑，而得確信其為真實
    之程度，始得據為有罪之認定，若其關於被告是否犯罪之證
    明未能達此程度，而有合理懷疑之存在，致使無從形成有罪
    之確信，根據「罪證有疑，利於被告」之證據法則，即不得
    遽為不利被告之認定（參照最高法院29上字第3105號、30年
    上字第816 號、76年臺上字第4986號判例）。
(三)、經查：
１、95年01月間起至同年08月08日止，販賣海洛因予證人丁○○
    10次以上部分：
、證人丁○○先以門號0000000000號行動電話，撥打丙○○所
    持用門號0000000000號行動電話聯絡後，直接至丙○○住所
    交易，有時丙○○沒有接電話時，就到被告乙○愛國街攤位
    直接向被告乙○購買海洛因，向丙○○購買海洛因超過10次
    ，向被告乙○買約2 次等情，業據證人丁○○於警詢及偵查
    中證述明確，證人丁○○於本院審理時復為一致之證述，證
    人丁○○之證詞前後一致，並無矛盾，且無瑕疵可指，堪以
    採信。依證人丁○○上開證詞，其大多先以電話與丙○○聯
    絡議妥購買海洛因事宜，僅在無法以電話聯絡丙○○時，始
    直接至被告乙○攤位向被告乙○購買，可見證人丁○○向被
    告乙○購買海洛因部分，僅直接至被告乙○攤位購買2 次，
    其餘均係與丙○○聯繫交易，其間被告乙○並未接聽電話與
    證人丁○○約定交易海洛因事宜，或實際交付證人丁○○海
    洛因並向其收取款項甚明。
、另依卷附證人丁○○持用之門號0000000000號行動電話與丙○○所持用門號0000000000號行動電話於95年07月20日下午
    01時31分48秒、95年08月08日上午07時34分01秒、95年08月
    08日上午07時45分43秒等通訊監察譯文顯示，證人丁○○上
    開三通電話交談對象為丙○○並非被告乙○，其餘卷附證人
    丁○○所持用上開行動電話與丙○○持用之行動電話通聯紀
    錄，亦僅足以證明上開二支門號行動電話自95年07月20日起
    至95年08月08日止有通訊聯絡之事實，另卷附被告乙○持用
    其所有扣案之門號0000000000號行動電話、其攤位申設之00
    0000000 號電話、丙○○所有扣案之門號0000000000號行動
    電話，於95年07月18日下午02時43分、同日下午05時44分、
    同日下午06時18分、同年月19日下午01時33分，撥打門號
    0000 000000 號行動電話之通訊監察譯文，亦僅足證被告乙○與丙○○、姓名年籍不詳男子，互相通報為警埋伏、監視
    及聯絡有一位女子欲購買毒品之事，惟無從證明證人丁○○
    有於該期間先以電話與被告乙○聯絡交易海洛因事宜後，再
    至丙○○、被告乙○住處與丙○○交易海洛因之情形，另丙○○於95年05月29日為警查獲時，扣得之海洛因19包、夾鏈
    袋1 包、電子磅秤1 臺、該海洛因送鑑定後法務部調查局95
    年07月28日調科壹字第160003107 鑑定通知書、扣押物品清
    單、證人丁○○指認現場照片4 張、扣案之門號0000000000
    、0000 000000 、0000000000號行動電話3 支、被告乙○所
    有之記事本、湯匙1 支及丙○○警詢、偵查筆錄亦否認與被
    告乙○共同販賣海洛因予證人丁○○，更難以認定被告乙○
    有上開犯行。
、綜上證據，除前開犯罪事實一、(一)之犯行外，其餘尚乏積極
    證據足資佐證，故被告乙○自95年01月間起至95年08月08日
    ，以電話先與證人丁○○聯絡海洛因交易事項後，證人丁○○再至被告乙○住處與丙○○交易海洛因10次以上，此部分
    犯行自屬不能證明。
２、95年07月19日、同年月20日，販賣海洛因予證人庚○○2 次
    部分：
、由證人庚○○於警詢及偵查中證稱：95年07月19日，我向丙○○購買2,000 元之海洛因，同年月20日向丙○○購買海洛
    因1,000 元等語，並未證述於該2 日曾向被告乙○購買海洛
    因，證人庚○○於本院審理時復為一致之證述，證人庚○○
    之證詞前後一致，並無矛盾，且無瑕疵可指，堪以採信，徵
    諸證人庚○○上開證述，被告乙○並未於95年07月19日、同
    年月20日，先後2 次販賣海洛因予證人庚○○。
、另依卷附證人庚○○持用之門號0000000000號行動電話與丙○○持用門號0000000000號行動電話於95年07月19日下午01
    時48分10秒、同年月20日下午05時03分21秒等通訊監察譯文
    顯示，證人庚○○上開二通電話交談對象為丙○○及綽號「
    黑狗」之人，均非被告乙○，其餘卷附證人庚○○所持用上
    開行動電話與丙○○持用之行動電話通聯紀錄，亦僅足以證
    明上開二支門號行動電話自95年07月18日起至95年08月07日
    止有通訊聯絡之事實，另卷附被告乙○持用其所有扣案之門
    號0000000000號行動電話、其攤位申設之000000000 號電話
    、丙○○所有扣案之門號0000000000號行動電話，於95年07
    月18日下午02時43分、同日下午05時44分、同日下午06時18
    分、同年月19日下午01時33分，撥打門號0000000000號行動
    電話之通訊監察譯文，亦僅足證被告乙○與丙○○、姓名年
    籍不詳之成年男子，互相通報為警埋伏、監視及聯絡有一位
    女子欲購買毒品之事，惟無從證明證人庚○○有於該2 日與
    被告乙○約定交易海洛因事宜或實際交易海洛因，另丙○○
    於95年05月29日為警查獲時，扣得之海洛因19包、夾鏈袋1
    包、電子磅秤1 臺、該海洛因送鑑定後法務部調查局95年07
    月28日調科壹字第160003107 鑑定通知書、扣押物品清單、
    扣案之門號0000000000、0000000000、0000000000號行動電
    話3 支、被告乙○所有之記事本、湯匙1 支等物，更難以認
    定被告乙○有上開犯行。
、綜上證據，除前開犯罪事實一、(二)之犯行外，其餘尚乏積極
    證據足資佐證，故被告乙○於95年07月19日、同年月20日販
    賣海洛因2 次予證人庚○○此部分犯行仍屬不能證明。
３、95年07月19日販賣安非他命予證人戊○○1次部分：
、證人戊○○以門號0000000000號行動電話與丙○○所持用門
    號0000000000號行動電話於95年07月19日凌晨0 時21分49秒
    聯絡，因有一位綽號「阿順」之友人要向丙○○賒欠1,000
    元（甲基）安非他命，但丙○○不答應，這次交易沒有成功
    等語，已據證人戊○○於警詢、偵查中證述在卷，證人戊○○該次電話聯絡購買甲基安非他命事宜之對象為丙○○，但
    丙○○並未同意先賒欠，雙方未達成購買甲基安非他命之合
    意，而未交易成功，證人戊○○於本院審理時復為一致之證
    述，證人戊○○之證詞前後一致，並無矛盾，且無瑕疵可指
    ，堪以採信，是證人戊○○並未於95年07月19日向被告乙○
    購買甲基安非他命亦可認定。
、另依卷附證人戊○○持用之門號0000000000號行動電話與丙○○所持用門號0000000000號行動電話，於95年07月19日凌
    晨0 時21分49秒之通訊監察譯文顯示，證人戊○○上開電話
    通訊交談對象為丙○○並非被告乙○，其餘卷附證人戊○○
    所持用上開行動電話與丙○○持用之行動電話通聯紀錄，亦
    僅足以證明上開二支門號行動電話自95年07月18日起至95年
    08月08日止有通訊聯絡之事實，另卷附被告乙○持用其所有
    扣案之門號0000000000號行動電話、其攤位申設之00000000
    0 號電話、丙○○所有扣案之門號0000000000號行動電話，
    於95年07月18日下午02時43分、同日下午05時44分、同日下
    午06時18分、同年月19日下午01時33分，撥打門號00000000
    00號行動電話之通訊監察譯文，亦僅足證被告乙○與丙○○
    、姓名年籍不詳之成年男子，互相通報為警埋伏、監視及聯
    絡有一位女子欲購買毒品之事，惟無從證明證人戊○○有於
    該日先以電話與被告乙○聯絡交易海洛因事宜後，再至丙○○、被告乙○住處或至被告乙○攤位購買甲基安非他命，另
    丙○○於95年05月29日為警查獲時，扣得之海洛因19包、夾
    鏈袋1 包、電子磅秤1 臺、該海洛因送鑑定後法務部調查局
    95年07月28日調科壹字第160003107 鑑定通知書、扣押物品
    清單、扣案之門號0000000000、0000000000、0000000000號
    行動電話3 支、被告乙○所有之記事本、湯匙1 支，更難以
    認定被告乙○有上開犯行。
、綜上證據，除前開犯罪事實一、(三)之犯行外，尚乏積極證據
    足資佐證被告乙○有於95年07月19日販賣甲基安非他命1 次
    予證人戊○○，被告乙○此部分犯行要屬不能證明。
４、95年05月間起至同年08月13日止，販賣海洛因予證人辛○○
    、丑○○9 次部分：
、證人辛○○於95年05至06月間，以其太太丑○○門號000000
    0000號行動電話撥打丙○○所持用門號0000000000號行動電
    話，與丙○○聯繫接洽約定時間購買海洛因後，前往丙○○
    住處將1,000 元放入鐵捲門小縫，再由丙○○交付以夾鏈袋
    1 小包裝之海洛因，共購買過10次以上，也有跟丑○○一起
    去買，沒有向被告乙○購買過毒品等情，亦據證人辛○○於
    警詢、偵查中證述明確，證人辛○○於本院審理時復為一致
    之證述，證人辛○○之證詞前後一致，並無矛盾，且無瑕疵
    可指，堪以採信，是證人辛○○並未向被告乙○買過海洛因
    ，甚為明確。
、又證人丑○○於警詢證稱：95年05至06月份起斷斷續續向丙○○及乙○開始購買海洛因，約有10幾次以上，我於95年05
    至06月間，至乙○愛國街攤位向乙○買海洛因，我將1,000
    元當面交給乙○，乙○再將洛因交給我，我於95年07月20日
    晚間08時50分20秒，打門號0000000000號行動電話，是要向
    乙○購買毒品，當時要至乙○住宅內注射，但她不要等語。
    惟證人丑○○於偵查中則證稱：95年05、06月間斷斷續續至
    丙○○、乙○夫妻被捉為止，共向他們買過10多次海洛因，
    不一定向誰買，誰接電話就與誰接觸，他太太（被告乙○）
    在市場內賣內衣褲，我有時打電話給丙○○，他就叫我到他
    太太那邊拿，95年07月20日晚間08時50分有打電話，是他太
    太接洽的，買了1,000 元，叫黑狗拿給我等語。綜上證人丑
    ○○於警詢及偵查中之證述，除明確指稱曾向丙○○及被告
    乙○購買過海洛因外，其餘就何時、何地、向被告乙○購買
    過幾次海洛因等交易情節，有前後證述不一，且含糊其詞之
    情形，自難遽以認定被告乙○販賣海洛因予證人辛○○、丑
    ○○計10次之犯行。而證人丑○○於本院審理時則明確證述
    ：95年07月20日下午08時50分20秒有打電話到門號00000000
    00號行動電話，是乙○接的，我要買海洛因1,000 元，打完
    電話後約5 分鐘，我坐計程車到丙○○家中拿，印象中好像
    是乙○拿給我的，因為坐計程車，不夠1,000 元，我拿800
    元，除了這次以外，乙○沒有在電話中與我談過買賣毒品的
    事等語，對於被告乙○與其交易海洛因之時間、地點、次數
    、金額等情詳細證述，且其證述情節與卷附證人丑○○持用
    之門號0000000000號行動電話與被告乙○持用門號00000000
    00號行動電話，於95年07月20日晚間08時50分20秒通話之通
    訊監察譯文內容相吻合，從而，證人丑○○於本院審理時之
    證述，顯較可採。
、另除上述通訊監察譯文外，其餘卷附證人丑○○上開行動電
    話與丙○○所持用上開行動電話於95年07月18日中午12時18
    分45秒、同日晚間08時56分57秒、95年07月20日晚間08時55
    分53秒、同日晚間09時18分38秒、95年08月13日下午01時48
    分44秒等通訊監察譯文顯示，證人丑○○上開五通電話交談
    對象均非被告乙○，亦無丙○○指示證人丑○○，至被告乙○愛國街攤位向被告乙○購買海洛因之通話內容，其餘卷附
    證人丑○○所持用行動電話與丙○○持用之行動電話通聯紀
    錄，亦僅足以證明上開二支門號行動電話自95年07月18日起
    至95年08月05日止有通訊聯絡之事實，另卷附被告乙○持用
    其所有扣案之門號0000000000號行動電話、其攤位申設之00
    0000000 號電話、丙○○所有扣案之門號0000000000號行動
    電話，於95年07月18日下午02時43分、同日下午05時44分、
    同日下午06時18分、同年月19日下午01時33分，撥打門號
    0000 000000 號行動電話之通訊監察譯文，亦僅足證被告乙○與丙○○、姓名年籍不詳之成年男子，互相通報為警埋伏
    、監視及聯絡有一位女子欲購買毒品之事，惟無從證明證人
    丑○○有於該期間先以電話與被告乙○聯絡交易海洛因事宜
    後，再至丙○○、被告乙○住處，或至被告乙○愛國街攤位
    交易海洛因之情形，另丙○○於95年05月29日為警查獲時，
    扣得之海洛因19包、夾鏈袋1 包、電子磅秤1 臺、該海洛因
    送鑑定後法務部調查局95年07月28日調科壹字第160003107
    鑑定通知書、扣押物品清單、扣案之門號0000000000、
    0000000000 、0000000000 號行動電話3 支、被告乙○所有
    之記事本、湯匙1 支，更難以認定被告乙○有上開犯罪事實
    。
、綜上證據，除前開犯罪事實一、(四)之犯行外，其餘尚乏積極
    證據足資佐證，故被告乙○自95年05月間至95年08月13日，
    販賣海洛因予證人辛○○、丑○○9 次此部分犯行應屬不能
    證明。
５、95年03月間起至同年08月07日止，販賣海洛因予證人壬○○
    19次部分：
、證人壬○○以門號0000000000號行動電話與丙○○所持用門
    號0000000000號行動電話聯絡後，再至丙○○指示地點去找
    丙○○或至丙○○住處，如丙○○不在時，他就會交待去找
    被告乙○，被告乙○中午休息時會回去家裡，有時被告乙○
    會在他的攤位，以一手交錢，一手交貨方式，當面交易，每
    次均買1,000 元海洛因，95年03月至08月這段期間，購買超
    過20次一節，業據證人壬○○於警詢及偵查中證述綦詳，證
    人壬○○上開證述，僅足以認定證人壬○○主要交易對象為
    丙○○，至於被告乙○則在丙○○無法親自與其交易時，才
    指示證人壬○○與被告乙○交易，是證人壬○○購買20次之
    海洛因，並非均與被告乙○交易應可認定。而證人壬○○於
    本院審理時則明確證稱：95年母親節前後，先打電話與丙○○約定交易細節，丙○○可能有事出去，東西放在被告乙○
    那邊，我開車去他家，是在他家客廳，我問他（被告乙○）
    有沒有，我拿1, 000元給他，他拿1 包給我，這是與被告乙○交易印象比較清楚的1 次，其餘是向丙○○購買等語，則
    將與被告乙○交易之情節詳細說明，故被告乙○販賣海洛因
    予證人壬○○之事實，應以證人壬○○於本院審理時之證述
    ，較為可採。
、另依卷附證人壬○○持用之門號0000000000號行動電話與丙○○所持用門號0000000000號行動電話於95年07月19日下午
    06時47分40秒、同日晚間10時28分48秒、95年08月07日晚間
    08時56分35秒等通訊監察譯文顯示，證人壬○○上開三通電
    話交談對象為丙○○或綽號「黑狗」之男子，並非被告乙○
    ，其餘卷附證人壬○○所持用上開行動電話與丙○○持用之
    行動電話通聯紀錄，亦僅足以證明上開二支門號行動電話於
    95年07月19日及95年08月07日有通訊聯絡之事實，另卷附被
    告乙○持用其所有扣案之門號0000000000號行動電話、其攤
    位申設之000000000 號電話、丙○○所有扣案之門號000000
    0000號行動電話，於95年07月18日下午02時43分、同日下午
    05時44分、同日下午06時18分、同年月19日下午01時33分，
    撥打門號0000000000號行動電話之通訊監察譯文，亦僅足證
    被告乙○與丙○○、姓名年籍不詳之成年男子，互相通報為
    警埋伏、監視及聯絡有一位女子欲購買毒品之事，惟無從證
    明證人壬○○有於該期間先以電話與被告乙○聯絡交易海洛
    因事宜後，再至丙○○、被告乙○住處與丙○○交易海洛因
    之情形，另丙○○於95年05月29日為警查獲時，扣得之海洛
    因19包、夾鏈袋1 包、電子磅秤1 臺、該海洛因送鑑定後法
    務部調查局95年07月28日調科壹字第160003107 鑑定通知書
    、扣押物品清單、證人壬○○指認現場照片4 張、扣案之門
    號00000000 00 、0000000000、0000000000號行動電話3支
    、被告乙○所有之記事本、湯匙1 支等物，更難以認定被告
    乙○有上開犯罪事實。
、綜上證據，除前開犯罪事實一、(六)之犯行外，其餘尚乏積極
    證據足資佐證，故被告乙○自95年03月間起至95年08月07日
    ，以電話先與證人壬○○約定交易海洛因之時間、價格後，
    證人壬○○再至被告乙○住處或被告乙○營業攤位，購買海
    洛因19次，此部分犯行自屬不能證明。
６、95年06月間起至同年08月05日止，販賣海洛因予證人癸○○
    7 次部分：
、由證人癸○○於警詢及偵查中證稱：我以門號0000000000、
    0000000000號行動電話與丙○○所持用門號0000000000號行
    動電話聯絡後，直接至丙○○住宅將500 元或1,000 元當面
    交付丙○○，丙○○再將海洛因交付給我，如丙○○在外地
    ，即電話中由丙○○指示，前往被告乙○愛國街攤位將500
    元或1,000 元交付被告乙○，被告乙○再將海洛因交付給我
    ，95年06月至08月買了約10幾次，向被告乙○買約3 、4 次
    等語，已明確證述證人癸○○先以電話與丙○○聯絡後，再
    依丙○○指示向乙○購買海洛因之次數約3 、4 次，證人癸○○於本院審理時復為一致之證述，證人癸○○之證詞前後
    一致，並無矛盾，且無瑕疵可指，堪以採信，是依罪疑唯輕
    之原則，僅能認定被告乙○販賣海洛因予證人癸○○3 次。
、另依卷附證人癸○○持用之門號0000000000、0000000000號
    行動電話與丙○○所持用門號0000000000號行動電話於95年
    07月18日下午05時46分25秒、95年07月21日上午09時36分18
    秒、95年08月05日下午06時10分48秒等通訊監察譯文顯示，
    證人癸○○上開三通電話交談對象並非被告乙○，且電話交
    談內容至多足以認定，證人癸○○曾向被告乙○購買過2 次
    海洛因，被告乙○有上開犯罪事實一、(七)之犯行，此外，其
    餘卷附證人癸○○所持用上開行動電話與丙○○持用之行動
    電話通聯紀錄，則僅足以證明上開二支門號行動電話自95年
    07月18日起至95年08月07日止有通訊聯絡之事實，另卷附被
    告乙○持用其所有扣案之門號0000000000號行動電話、其攤
    位申設之000000000 號電話、丙○○所有扣案之門號000000
    0000號行動電話，於95年07月18日下午02時43分、同日下午
    05時44分、同日下午06時18分、同年月19日下午01時33分，
    撥打門號0000000000號行動電話之通訊監察譯文，亦僅足證
    被告乙○與丙○○、姓名年籍不詳之成年男子，互相通報為
    警埋伏、監視及聯絡有一位女子欲購買毒品之事，惟無從證
    明證人癸○○有於該期間先以電話與丙○○聯絡交易海洛因
    事宜後，再至丙○○、被告乙○住處或被告乙○攤位與被告
    乙○交易海洛因之情形，另丙○○於95年05月29日為警查獲
    時，扣得之海洛因19包、夾鏈袋1 包、電子磅秤1 臺、該海
    洛因送鑑定後法務部調查局95年07月28日調科壹字第
    16000310 7鑑定通知書、扣押物品清單、證人癸○○指認現
    場照片4 張、扣案之門號0000000000、0000000000、
    0000000000號行動電話3 支、被告乙○所有之記事本、湯匙
    1 支等物，更難以認定被告乙○有上開犯罪事實。
、綜上證據，除前開犯罪事實一、(七)之犯行外，其餘尚乏積極
    證據足資佐證，故被告乙○自95年06月間起至95年08月05日
    止，販賣海洛因7 次予證人癸○○此部分犯行即屬不能證明
    。
７、95年07月22日至同年08月07日止，販賣海洛因予證人子○○
    7 次部分：
、證人子○○自95年07月22日起至95年08月08日止，以其住宅
    00000000號行動電話撥打丙○○所持用門號0000000000號行
    動電話約定時間後，直接至丙○○住所，以一手交錢，一手
    交貨方式，以1,000 元至3,000 元不等金額，將錢交付丙○○，丙○○再將海洛因當面交付予其收受，或在電話中由丙○○指示至被告乙○愛國街攤位，將1,000 元至3,000 元不
    等金額交付被告乙○，被告乙○再當面交付其海洛因，或其
    自行前往被告乙○愛國街攤位購買海洛因，其大部分都是找
    丙○○買，有時候也會向被告乙○買，向被告乙○拿的約3
    、4 次，大部分是1,000 、2,000 元，也有到3,000 元，3,
    000 元約1 、2 次等情，亦據證人子○○於警詢及偵查中證
    述明確，依罪疑唯輕原則，堪認被告乙○僅販賣海洛因予證
    人子○○3 次。
、另依卷附證人子○○以其住處000000000 號電話與丙○○所
    持用門號0000000000號行動電話於95年08月07日上午05時29
    分21秒、同日上午05時30分34秒、95年08月08日上午06時22
    分12秒等通訊監察譯文顯示，證人子○○上開三通電話交談
    對象均為丙○○並非被告乙○，其餘卷附證人子○○所持用
    上開行動電話與丙○○持用之行動電話通聯紀錄，亦僅足以
    證明上開二支門號行動電話自95年07月22日起至95年08月08
    日止有通訊聯絡之事實，另卷附被告乙○持用其所有扣案之
    門號0000000000號行動電話、其攤位申設之000000000 號電
    話、丙○○所有扣案之門號0000000000號行動電話，於95年
    07月18日下午02時43分、同日下午05時44分、同日下午06時
    18分、同年月19日下午01時33分，撥打門號0000000000號行
    動電話之通訊監察譯文，亦僅足證被告乙○與丙○○、姓名
    年籍不詳之成年男子，互相通報為警埋伏、監視及聯絡有一
    位女子欲購買毒品之事，惟無從證明證人子○○有於該期間
    先以電話與丙○○約定時間、交易價格後，再至丙○○、被
    告乙○住處與被告乙○交易海洛因之情形，另丙○○於95年
    05月29日為警查獲時，扣得之海洛因19包、夾鏈袋1 包、電
    子磅秤1 臺、該海洛因送鑑定後法務部調查局95年07月28日
    調科壹字第160003107 鑑定通知書、扣押物品清單、證人子
    ○○刑案資料查註表、指認現場照片4 張、扣案之門號0000
    000000、0000000000、0000000000號行動電話3 支、被告乙○所有之記事本、湯匙1 支等物，更難以認定被告乙○有上
    開犯罪事實。
、綜上證據，除前開犯罪事實一、(八)之犯行外，其餘尚乏積極
    證據足資佐證，故被告乙○自95年07月22日止至95年08月08
    日止，販賣海洛因7 次予證人子○○此部分犯行核屬不能證
    明。
(五)、故除上揭論罪科刑之部分外，檢察官所提出之證據，或其指
    出之證明方法，未能使本院之心證達到確信其為真實之程度
    ，是被告乙○就前揭論罪科刑之部分外，檢察官所指被告乙○其他販賣第一級毒品海洛因及甲基安非他命之犯行，仍存
    有合理之懷疑，自難論被告乙○有此部分之犯行，揆諸前揭
    法條及判例意旨，就被告乙○上開被訴之犯罪事實，原應為
    無罪之判決，然因檢察官認被告乙○所涉此部分罪嫌倘成立
    犯罪，與前揭販賣海洛因及甲基安非他命之犯罪事實經論罪
    科刑部分有集合犯之實實上一罪關係，爰不另為無罪之諭知
    。
五、應適用之法律：
(一)、刑法第299條第1項。
(二)、毒品危害防制條例第4 條第1 項、第2 項、第19條第1 項，
    刑法第11條前段、第28條、第59條、第51條第5 款。
本案經檢察官甲○○到庭執行職務。
中　　華　　民　　國　　96　　年　　8 　　月　　24　　日
                  刑事第四庭    審判長法  官  吳福森
                                      法  官  曾鴻文
                                      法  官  李秋瑩
以上正本證明與原本無異。
如不服本判決，應於判決送達後10日內向本院提出上訴狀（須附
繕本）。
                                書記官　邱明通
中　　華　　民　　國　　96　　年　　1 　　月　　16　　日
附錄本案論罪科刑法條全文：
毒品危害防制條例第4條
製造、運輸、販賣第一級毒品者，處死刑或無期徒刑；處無期徒
刑者，得併科新臺幣 1 千萬元以下罰金。
製造、運輸、販賣第二級毒品者，處無期徒刑或 7 年以上有期徒
刑，得併科新臺幣 7 百萬元以下罰金。
製造、運輸、販賣第三級毒品者，處 5 年以上有期徒刑，得併科
新臺幣 5 百萬元以下罰金。
製造、運輸、販賣第四級毒品者，處 3 年以上 10 年以下有期徒
刑，得併科新臺幣 3 百萬元以下罰金。
製造、運輸、販賣專供製造或施用毒品之器具者，處 1 年以上 7
年以下有期徒刑，得併科新臺幣 1 百萬元以下罰金。
前五項之未遂犯罰之。
